# 有两个问题请教陈版主

提问人：静止的流水 时间：2016-05-15 11:46:26
子公司 报表已报出，无法修改，合并报表是发现子公司报表有错报，且不属于期后事项，具体如下：
1 、孙公司由两个A、B子公司参股，孙公司本期B的红利给了A，A公司做了对B公司的应付股利，B公司因不知分红事项，未计应收股利，合并抵消时A的应付款无法与B抵消； 2 、母公司代表国资办全资持有子公司的股权，国资办 2015 年发文要求各子公司上缴利润，各子公司应做利润分配，母公司做了投资收益，但是A子公司将上缴的利润与国资办挂了往来，未做利润分配，母公司合并报表时投资收益无法抵消；
以上两项错报能否直接在合并报表时调整子公司报表，如：第一项，直接调增B的应收股利，同时调减B的长期股权投资（B是权益法核算）？ 第二项，直接调整子公司利润分配，同时调减应收国资办款项？
我个人理解可以调整，如果入不允许调整，就是延续子公司的错报，但是没有政策依据，请陈老师和各位老师帮我分析一下，谢谢！

回答人：chenyiwei
1 、首先，“B公司因不知分红事项，未计应收股利”，在此情况下，B对孙公司权益法核算是否合适？ 其次，如果B的单独审计报告已出，在编制母公司合并报表时需调整的，则适用 1332 号审计准则的规定。 2 、如你所述，编制合并报表时可以调整，但对子公司审计报告已出具的情况，在编制母公司合并报表时发现子公司报表中有错报，此时子公司自己的审计报告的处理就适用 1332 号审计准则的规定。母公司层次的错报更正当然是符合会计准则要求的，因为既然发现了报表中的当期错报，当然要更正。